臺灣新竹地方法院刑事裁定
111年度單禁沒字第185號
聲  請  人  臺灣新竹地方檢察署檢察官
被      告  胡志平


上列聲請人聲請單獨宣告沒收違禁物案件（111年度聲沒字第188
號），本院裁定如下：
    主  文
扣案之第一級毒品海洛因伍包（驗餘淨重共計零點陸肆玖公克，
另含無法析離之外包裝袋伍只）及第二級毒品甲基安非他命陸包
（驗餘淨重共計壹點肆肆參公克，另含無法析離之外包裝袋陸只
），均沒收銷燬之。
    理  由
一、聲請意旨略以：新竹縣政府警察局竹東分局員警分別於：（
    一）民國110年9月28日18時許，在新竹縣○○鎮○○路00號，查
    獲被告胡志平非法施用第一級毒品海洛因及第二級毒品甲基
    安非他命，並扣得海洛因4包（驗餘淨重共計0.64公克）及
    甲基安非他命6包（驗餘淨重共計1.443公克）；（二）111
    年4月4日8時50分許，在新竹縣○○鎮○○路00號，查獲被告非
    法施用第一級毒品海洛因及第二級毒品甲基安非他命，並扣
    得海洛因1包（驗餘淨重0.009公克）。上揭被告施用第一級
    毒品海洛因及第二級毒品甲基安非他命部分，因被告經觀察
    、勒戒後，認有繼續施用毒品傾向，再經本院以111年度毒
    聲字第224號裁定令入法務部○○○○○○○○執行強制戒治，嗣被
    告提起抗告，經臺灣高等法院於111年8月3日以111年度毒抗
    字第601號裁定撤銷原裁定，並駁回臺灣新竹地方檢察署（
    下稱新竹地檢署）檢察官強制戒治之聲請，復經新竹地檢署
    檢察官於同日依該裁定釋放被告，並以111年度戒毒偵字第3
    5號為不起訴處分確定。惟上開查扣之第一級毒品海洛因5包
    及第二級毒品甲基安非他命6包均係違禁物，爰依毒品危害
    防制條例第18條第1項前段，刑法第38條第1項、第40條第2
    項規定聲請宣告沒收銷燬等語。
二、按毒品危害防制條例第18條第1項前段規定，查獲之第一、
    二級毒品及專供製造或施用第一、二級毒品之器具，不問屬
    於犯罪行為人與否，均沒收銷燬之。次按違禁物得單獨宣告
    沒收，刑法第40條第2項亦有明定。再海洛因係屬毒品危害
    防制條例第2條第2項第1款所規範之第一級毒品、甲基安非
    他命係屬毒品危害防制條例第2條第2項第2款所規範之第二
    級毒品，均為違禁物，自應依毒品危害防制條例第18條第l
    項前段規定，沒收銷燬之。
三、經查，被告胡志平基於施用第一級毒品海洛因及第二級毒品
    甲基安非他命之犯意，分別於：（一）110年9月28日14時許
    ，在其位於新竹縣○○鎮○○路00號之住所內，以針筒注射方式
    ，施用第一級毒品海洛因，並以燒烤玻璃球吸食煙霧方式，
    施用第二級毒品甲基安非他命各1次；（二）111年4月3日19
    時許，在其位於新竹縣○○鎮○○路00號之住所內，以捲菸方式
    ，施用第一級毒品海洛因，並以燒烤玻璃球吸食煙霧方式，
    施用第二級毒品甲基安非他命各1次。嗣經本院以111年度毒
    聲字第15號裁定應送勒戒處所觀察、勒戒後，認有繼續施用
    毒品傾向，再經本院以111年度毒聲字第224號裁定令入法務
    部○○○○○○○○執行強制戒治，嗣被告提起抗告，經臺灣高等法
    院於111年8月3日以111年度毒抗字第601號裁定撤銷原裁定
    ，並駁回臺灣新竹地方檢察署（下稱新竹地檢署）檢察官強
    制戒治之聲請，復經新竹地檢署檢察官於同日依該裁定釋放
    被告，並以111年度戒毒偵字第35號為不起訴處分確定，有
    上開不起訴處分書及臺灣高等法院被告前案紀錄表各1份（
    見新竹地檢署35號戒毒偵卷第27頁至反面；本院185號單禁
    沒卷第14頁、第19頁）附卷可稽。而110年9月28日扣案之粉
    末4包、111年4月4日扣案之白色粉末1包，經送鑑定均檢出
    含有第一級毒品海洛因成分；另110年9月28日扣案之白色透
    明結晶6包，經送鑑定均檢出含有第二級毒品甲基安非他命
    成分，有新竹縣政府警察局竹東分局110年9月28日扣押物品
    目錄表、111年4月4日扣押物品目錄表、法務部調查局濫用
    藥物實驗室110年11月22日調科壹字第11023014770號鑑定書
    、台灣尖端先進生技醫藥股份有限公司111年5月9日出具之
    藥物檢驗報告（報告編號：DAB0642號）各1份、台灣尖端先
    進生技醫藥股份有限公司110年12月9日出具之藥物檢驗報告
    （報告編號：DAA8373至DAA8378號）共6份（見新竹地檢署1
    940號毒偵卷第17至18頁、第77頁、第103至108頁；新竹地
    檢署648號毒偵卷第16頁、第79頁）附卷為憑，堪認上開扣
    案物確分別係毒品危害防制條例第2條第2項第1款、第2款所
    定第一級毒品海洛因及第二級毒品甲基安非他命，均屬法律
    上禁止持有之違禁物，不問屬於犯罪行為人與否，自應連同
    附著毒品無從析離之外包裝袋，依毒品危害防制條例第18條
    第1項前段之規定宣告沒收銷燬之，從而聲請人聲請沒收銷
    燬上開扣案物，洵屬有據，應予准許。
四、爰依刑事訴訟法第220條、第455條之36第2項，毒品危害防
    制條例第18條第1項前段，刑法第11條前段、第40條第2項，
    裁定如主文。
中　　華　　民　　國　　111 　年　　9 　　月　　8 　　日
                  刑事第三庭法　官　賴淑敏
以上正本證明與原本無異。
如不服本裁定應於送達後5日內向本院提出抗告狀。
中　　華　　民　　國　　111 　年　　9 　　月　　8 　　日
                            書記官  陳家洋